# 在建工程等长期资产减值测试实务探讨

提问人：niebinhyn 时间：2016-02-27 15:27:04
如题，企业某一在建工程长期停工，预计不会再建，减值测试，考虑原预期期间内的净收益折现作为减值的一部分计算来源；再就是进行评估，请教各位，如何评价上述两种方法的实用性，再就是是否还有其他方法？ 再就是，针对全行业持续下滑（钢铁、煤炭）等行业，存货、固定资产等减值迹象的判断、减值测试，大家有何实务上的高见。 谢谢。

回答人：chenyiwei
对于长期停工、预计不会再建的项目，其未来现金流量现值可能难以估计，这时主要通过评估确定其预计可通过出售获得的变现金额，减去必要的变现费用和税费，作为估计的可收回金额。 针对全行业持续下滑（钢铁、煤炭）等行业，其固定资产等长期资产的减值还是需以收益法评估为主要的可收回金额确定依据。在测算未来现金流量现值时，可以在一定程度上考虑根据目前可获得的信息预测的未来 5 年内回暖可能性的影响，但超出 5 年后的回暖可能就不能再估计了（资产减值准则第十一条：建立在预算或者预测基础上的预计现金流量最多涵盖 5 年，企业管理层如能证明更长的期间是合理的，可以涵盖更长的期间。在对预算或者预测期之后年份的现金流量进行预计时，所使用的增长率除了企业能够证明更高的增长率是合理的之外，不应当超过企业经营的产品、市场、所处的行业或者所在国家或者地区的长期平均增长率，或者该资产所处市场的长期平均增长率。）